【裁判字號】    90,再易,94
【裁判日期】    901101
【裁判案由】    損害賠償
【裁判全文】
臺灣高等法院民事裁定  九十年度再易字第九四號
    再審聲請人  丙○○
    法定代理人  郭宏竹
    再審相對人  甲○○
                乙○○
右當事人間因損害賠償事件，再審聲請人對於中華民國九十年八月十六日本院九十年
度再易字第一七號確定裁定，聲請再審，本院裁定如左：
      主    文
再審之聲請駁回。
再審聲請訴訟費用由再審聲請人負擔。
      理    由
一、按聲請再審，依民事訴訟法第五百零七條準用同法第五百零一條第一項第四款之
    規定，應表明再審之理由。所謂表明再審理由，係指必須敘明確定裁定有何合於
    法定再審事由之具體情形而言。否則其聲請即屬不合法，且毋庸命其補正，逕行
    駁回之。（最高法院六十年度台抗字第六八八號、七十年度台聲字第六四號判例
    參照）。
二、本件再審之聲請，未於訴狀敘明有何合於法定再審事由之具體情形，僅泛言：原
    高信公司負責人宋安山帶同聲請人辦理外匯保證金交易事宜，致聲請人受有損害
    ，且聲請人之債權存在，因假扣押之執行未獲成效，相對人應負損害賠償責任，
    事證已明確，原確定裁定認定聲請人空言指摘，難謂聲請人要依民事訴訟法第四
    百九十六條第一項第七款，就參與裁判之推事關於該訴訟違背職務，犯刑法第一
    百二十四條枉法裁判罪始能據以聲請再審？難謂鈞院不應依民事訴訟法第四百七
    十八條第三項、第二百二十二條之規定，判斷事實之真偽？爰請廢棄原確定裁定
    等語。
三、惟按：「參與裁判之推事關於該訴訟違背職務犯刑事上之罪者」，雖得以再審之
    訴對於確定終局判決聲明不服，然此情形，「以宣告有罪之判決已確定，或其刑
    事訴訟不能開始或續行非因證據不足者為限」，方得提起再審之訴。此規定並為
    聲請再審所準用，民事訴訟法第四百九十六條第二項、第五百零七條定有明文。
    聲請人既未舉證證明參與裁判之法官關於該訴訟違背職務犯刑事上之罪，業經宣
    告有罪判決確定，則聲請人執此聲請再審，即於法不合，並非可採。又本院九十
    年度再易字第一七號確定裁定，係以聲請人提起再審之訴，「就再審理由所為之
    陳述，均僅係就本院八十八年度上更(一)字第九三號及臺灣台北地方法院八十六年
    度訴字第二八一一號確定判決之認事用法為空言指摘，而對於本院八十九年度再
    易字第八五號確定判決究有何消極不適用法規或適用法規顯有錯誤，或主文及理
    由有何處矛盾，或何項證物漏未斟酌等再審理由，亦均未具體表明」及以「確定
    判決有誤寫、誤算應予更正之情形，並非再審之事由」，而認再審原告 (即本件
    聲請人) 所為再審之請求，為不合法，因而裁定駁回聲請人所提起再審之訴。聲
    請人雖主張上開再審理由，惟僅係重覆對確定判決之認事用法為空言指摘，並未
    於其再審訴狀內表明本院九十年度再易字第一七號確定裁定，有如何合於法定再
    審事由之具體情事，揆諸前開說明，顯難認其再審聲請為合法。
四、據上論結，本件再審之聲請為不合法，爰裁定如主文。
中      華      民      國    九十      年      十一      月      一    日
                                        民事第三庭
                                            審判長法  官  張  宗  權
                                                  法  官  陳  永  昌
                                                  法  官  蕭  艿  菁
右正本係照原本作成。
不得抗告。
中      華      民      國    九十      年      十一     月       一    日
                                                  書記官  尤  峰  惠


司法院資訊處製作；財團法人民間司法改革基金會備份。
